# 金融企业业务处理之定向计划中定增股票

提问人：sjacct 时间：2019-08-10 13:37:02
您好，想咨询陈版主，如果公司所持定向计划（核算科目为交易性金融资产）中的定增股票已经解禁，为了节约计划管理费等，拟从定向计划管理人那里划回来自己适时处置。这种情况下，在公司账面，定向计划和这个股票分别该如何核算处理？定向计划份额减少，交易性股票新增直接对抵吗？

回答人：chenyiwei
本企业：借：交易性金融资产——定增股票，贷：交易性金融资产——资管计划。（按划转日该定增股票的公允价值）
专项计划：借：实收基金、留存收益，贷：交易性金融资产——定增股票。

提问人：sjacct 时间：2019-08-11 17:32:25
谢谢，请问理论依据是什么？按什么业务类型所做的核算

回答人：chenyiwei
所有者与被投资方之间的权益分派或者收回投资。

提问人：sjacct 时间：2019-08-11 18:39:59
补充一下问题，我注意到，专项计划的估值表中把这只定增股票按成本 10所对应的份额减少了，（假设该股票 10 元成本，市价 12 ）没有考虑这只股票已经形成的估值增值 2 ，比较简单粗暴。
那么我公司这边，按版主指点方法，按公允价值 12 确认，那么这 2 元该如何处理？麻烦指点迷津

回答人：chenyiwei
个别报表层面可确认收益，但合并报表层面应还原到其他综合收益。